Inventaris van de archieven van het Rijkskolenbureau, 1939-1954 (1956)
Nationaal Archief, Den Haag
- ARCHIEF VAN HET HOOFDKANTOOR VAN HET RIJKSKOLENBUREAU TE DEN HAAG (1939 - 1954)
  - STUKKEN VAN BIJZONDERE AARD, II
    - TAAKUITVOERING, B
      - DISTRIBUTIE ALGEMEEN, 1.
        - Gemeenschappelijke aspecten van de distributie van vaste brandstoffen,gas en electr iteit., b
          - Controle op de distributie als geheel, 9
            - Stukken betreffende de regeling en de organisatie van de controle door het Rijkskolenbureau, de Brandstoffen- inspectie en de Centrale Dienst voor de Economische Controle op de naleving van de distributiebepalingen., c. 1940 - augustus 1948; 174; 1 omslag
        - Uitvoeringszaken betreffende meer dan één distributiegoed, c
          - Ingekomen persberichten van de Persdienst van het Minis- terie inzake distributie-aangelegenheden., september 1939 - december 1947; 175; 1 omslag
          - Stukken betreffende de voorbereiding en de uitvoering van de distributie van gas en electriciteit gezamenlijk., maart 1940 - november 1948; 176-177; 2 omslagen
            - Stukken betreffende de vergaderingen van de Advies- commissie voor de Gas- en electriciteitsrantsoenering en zijn voorganger. november 1945 - november 1948, 176
            - Overige stukken. maart 1940 - november 1948, 177
          - Verslagen van vergaderingen met vertegenwoordigers van de particuliere Limburgse mijnen en de Rüstungsinspek- tion Niederlande over verschillende zaken betreffende de energievoorziening., januari, november 1941; 178; 3 stukken
          - Ingekomen stukken van de Districtsadviseurs, de adviseur voor de bruinkolen en bruinkoolbrikettenindustrie, de Bond van Nederlandse Handelaren in Brandstoffen en de Vereniging van Huiseigenaars "Het Eigendomsrecht", houdende voorstellen voor verbetering van de distributie voor het distributie-jaar 1941/1942., januari - maart 1941; 179; 1 omslag
          - Ingekomen nota van het Bureau Nijverheidsonderzoek van de Afdeling Economisch Onderzoek van het departement over de brandstofvoorziening in Nederland in het seizoen 1941/ 1942. Met bijlagen en kritische nota's terzake van het Rijkskolenbureau en de directie van de Staatsmijnen., mei 1941; 180; 1 omslag
          - Interne nota over de klachten over de distributiemaatregelen voor gas, kolen en electriciteit in de maand juli 1941., augustus 1941; 181; 1 stuk
          - Geschoonde voorbeelddossiers inzake de controle op de naleving van de distributiebepalingen door gasfabrieken en groothandelaren/c.q. importeurs., september 1941 - juli 1949; 182-184; 3 omslagen
            - Gemeente Gasfabriek Amsterdam. januari 1943 - maart 1949, 182
            - Gemeente Gasfabriek Leidschendam. juli 1942 - juli 1949, 183
            - N.V. Verenigde Brandstoffenhandel te Alkmaar. september 1941 - april 1944 (april 1949), 184
          - Lijsten van de 2e, 3e, 5e en 6e vergadering van de Energiecommissie. Met agenda voor de 7e vergadering., juli 1945 - september 1945; 185; 5 stukken
          - Notulen van de vergadering van de Solid Fuels Board, Netherlands District, gehouden bij het Rijkskolenbureau in Den Haag, over verschillende zaken m.b.t. gas, kolen en electriciteit. Met bijlagen en wijzigingsblad voor de notulen van de vergadering op 28 juni 1945., juli 1945; 186; 5 stukken
      - DISTRIBUTIE VAN KOLEN (in ruime zin: steenkool, bruinkool, cokes, briketten), 2.
        - Algemeen, a
          - Samenvattende verslagen van algemene besprekingen van het Rijkskolenbureau met vertegenwoordigers van andere instanties inzake de kolenvoorziening., januari 1941 - juli 1944; 187; 1 omslag
          - Stukken betreffende de kosten en de administratieve organisatie van de kolendistributie., april 1941 - augustus 1943; 188; 7 stukken
          - Lijsten van gegevens over kolen, verstrekt door de directeur van het Rijkskolenbureau aan de pers op de persconferentie van 31 januari 1946 en 23 september 1947., januari 1946, september 1947; 189; 2 stukken
          - Nota van het Rijkskolenbureau over de kolenvoorziening in Nederland., juni 1946; 190; 1 stuk
          - Rapport van de Commissie ter bestudering van het pro- probleem Kolen/Olie., april 1947; 191; 1 katern
          - Nota van de Directeur-generaal van de Prijzen aan de Minister van Economische Zaken, over uitbreiding van subsidie op stookolie en de instelling van een werkcommissie met de opdracht om de gewenste overschakeling van kolen op olie zonder schokken te laten verlopen. Afschrift., juli 1947; 192; 1 stuk
          - Interne nota, houdende voorstellen inzake vereenvoudiging van het distributiesysteem voor kolen., februari 1948; 193; 1 stuk
          - Brief aan de Directeur-generaal van Handel en Nijver- heid over de overname van de taak van de op te heffen distributiediensten voorzover het steenkool betreft. Minuut., november 1949; 194; 1 stuk
        - Kolenpositie, b
          - Interne nota over de brandstoffensituatie in oostelijk Groningen., mei 1941; 195; 1 stuk
          - Ingekomen nota van de afdeling Nijverheid voor de Secretaris-generaal van het Departement, waarin commentaar gegeven wordt op het schrijven van 14 april 1942 van de Hoofdgroep Industrie over de kolenpositie. Afschrift., 196; 1 stuk
          - Statistieken en grafieken van de kolenpositie, de pro- duktie, het verbruik en de afzet van steenkolen in Nederland en enige andere landen., juni 1945 - december 1950; 197; 1 omslag
          - Verslag van de kolensituatie in het zuiden van het land in de periode mei 1944 - augustus 1945,opgesteld door het Tijdelijk Rijkskolenbureau te Tilburg., c. augustus 1945; 198; 1 stuk
          - Verslag van de vergadering van 23 juli 1945 van de Fabrikantenkring Maastricht en Omstreken, waarop de directeur van het Rijkskolenbureau een exposé gaf over de kolenvoorziening van Nederland. Met begeleidende brief., augustus 1945; 199; 2 stukken
          - Persbericht van het U.S. Office of War Information over de kolensituatie in bevrijd Europa., september 1945; 200; 1 stuk
          - Kolenbalans van Frankrijk van 1938, 1944 en 1945., c. 1946; 201; 1 stuk
          - "Résumé's Kolenpositie", weekoverzichten van het Rijkskolenbureau van gegevens over produktie, voorraad, import, export en vervoer van steenkool. Met enige maandcompilaties, februari 1947 - juli 1948., maart 1945 - juni 1945; 202; 1 pak
          - Artikel van H.H. Wemmers, directeur van het Rijkskolenbureau, in Economisch-Statistische Berichten van 12 februari 1947 over de internationale kolenvoorzieningsproblematiek. Afschrift. Vertaald in het Engels., c. februari 1947; 203; 1 stuk
          - Nota van de directeur van het Rijkskolenbureau voor de Minister van Economische Zaken over de kolensituatie 1947., juni 1947; 204; 1 stuk
          - Nota van de directeur van het Rijkskolenbureau, over de vooruitzichten van de Europese kolenvoorziening., c. juli 1947; 205; 1 stuk
          - Notitie over de kolenvoorziening van Nederland in 1947., december 1947; 206; 1 stuk
          - Staat van de kolenbalans van Nederland voor 1948.In het Duits., juni 1949; 207; 1 stuk
          - Dagelijkse notities van het Rijkskolenbureau voor de Directeur-generaal van Handel en Nijverheid inzake de kolenpositie., 25 januari - 3 februari 1950; 208; 8 stukken
          - Brief aan het Ministerie betreffende de dekking van een tekort van 830.000 ton steenkool, cokes en briketten voor de industrie in het eerste kwartaal van 1951. Minuut., december 1950; 209; 1 stuk
          - Brief aan de Vakgroep Detailhandel in Brandstoffen ter rectificatie van een artikel over de cokespositie in het eerste halfjaar van 1950 en 1951, in het blad van de Vakgroep. Minuut., oktober 1951; 210; 1 stuk
          - Ingekomen memorandum inzake de Kolen- en Electriciteits- voorziening van Nederland, uitgegeven door de Persdienst van het Ministerie., november 1951; 211; 1 stuk
          - Ingekomen concept-nota van het Centraal Instituut voor Industrie-ontwikkeling (CIVI) over de kolenvoorziening hier te lande in de periode 1948 - 1951, op verzoek van de Minister van Economische Zaken opgesteld. Met brief-wisseling over het concept., april, mei 1952; 212; 5 stukken
        - Produktie, c
          Zie ook inv.nr. 197.
          Zie voor de na-oorlogse periode ook de rubriek: "Samenwerking in Europees verband".
          Zie ook bij de rubriek Kolenpositie.
          - Algemeenheden, 1
            - Topografische kaarten van mijnbouwgebieden in Zuid- Limburg en in Rijnland-Westfalen., 1921, c. 1944; 213; 3 stukken
            - "Mines de l'Etat Néerlandais", promotiebrochure van de Staatsmijnen., 1929; 214; 1 deel
            - Tabellarisch overzicht van de samenstelling van de verschillende soorten cokes en briketten, opgesteld door het Centraal Laboratorium van de Staatsmijnen., 1932; 215; 1 stuk
            - Stukken betreffende de mijnhoutvoorziening., september 1945 - januari 1948; 216; 1 omslag
            - Stukken betreffende de arbeidsprestaties en het verzuim van de Nederlandse mijnwerkers en de toekenning van extra rantsoenen voedsel., januari 1946 - oktober 1947; 217; 1 omslag
            - Brief van de beheerder van de Nederlandse mijnen aan het ministerie over het opvangen van het teruglopen van het aantal mijnwerkers in verband met het verlenen van amnestie aan politieke delinquenten. Afschrift., september 1948; 218; 1 stuk
            - Stukken betreffende de subsidieregelingen voor de produktie van steenkool c.a. voor de jaren 1950 en 1951., april - oktober 1951.; 219; 7 stukken
          - Grootte van de steenkool-, bruinkool-, cokes- en brikettenproduktie gezamenlijk, 2
            de term steenkool staat vaak in ruime zin voor steenkool, bruinkool, cokes en briketten.
            - Ingekomen maandberichten/Monatsberichte van de Nederlandse Steenkolenmijnen, houdende gegevens over produktie, voorraad, verbruik, vervoer van steenkolen, cokes en briketten., september 1940 - februari 1943; 220; 1 omslag
            - Grafieken betreffende de produktie, in- en uitvoer en verbruik van steenkool over de periode september 1940 - maart 1941., 221; 8 stukken
            - "Industriële Oriënteringsschema's voor steenkool, cokes, briketten en turf", door het bureau Nijverheidsonderzoek per kwartaal uitgebrachte ramingen voor een jaar aan voorraad, produktie, verbruik en in- en uitvoer van vaste brandstoffen., maart 1941 - september 1944; 222; 1 omslag
            - Verslag van de bespreking op 7 maart 1941 tussen verte- genwoordigers van het Rijkskolenbureau, de Limburgse mijnen en de Rüstungsinspektion Niederlande over de Duitse wensen ten aanzien van de kolenproduktie voor het kolenjaar 1941/1942., c. maart 1941; 223; 1 stuk
            - Overzichten van de steenkolen- en brikettenproduktie der Nederlandse mijnen in 1941., c. 1941; 224; 2 stukken
            - "Kolenprogramma's", (drie-)maandelijkse overzichten van produktie, eigen verbruik der Limburgse mijnen, in- en uitvoer en distributie over verschillende verbruikersgroepen van steenkool, bruinkool en cokes., juni, september 1945 - september 1953; 225; 1 omslag
            - Maandoverzichten van produktiegegevens, verbruik, afzet, voorraden, export etc. van de Nederlandse steenkolenmijnen, opgesteld door de afdeling Statistiek van de gezamenlijke Steenkolenmijnen in Limburg., oktober 1945 - april 1954; 226; 4 pakken
            - Maandoverzichten van ramingen van produktie en eigen verbruik der Limburgse mijnen, gesplitst naar de Staatsmijnen en de afzonderlijke particuliere mijnen., juli 1945 - februari 1954; 227; 1 omslag
            - Stukken betreffende de produktie-, import-, en export- programma's 1947 en 1948., december 1945 - september 1947; 228; 1 pak
            - Staten van de "wageninhoud" van alle Limburgse mijnen., 1945, 1946; 229; 4 stukken
            - Van het Centraal Planbureau ingekomen nota's, rapporten en overzichten betreffende de produktie, verbruik, in- en uitvoer etc. van steenkool. april 1946 - oktober 1948, oktober 1950, 230; 1 omslag
            - Ingekomen nota van de beheerder van de Nederlandse mijnen over de produktie van het tweede halfjaar van 1946 t/m het eerste halfjaar van 1947, vergeleken met de raming voor 1948 en over de beraamde maatregelen ter opvoering van de produktie. Met bijlage., juli 1947; 231; 2 stukken
            - Brief van de president van de Nederlandsche Bank aan de directeur van het Rijkskolenbureau, waarin gevraagd wordt naar de oorzaak van voor Nederland ongunstige cijfers in een staatje in het jaarverslag van de Bank voor Interna- tionale Betalingen, waarin de produktie van steenkool in verschillende Europese landen vergeleken wordt voor de periode 1935 - maart 1947. Afschrift. Met minuut van een uitgaande brief aan de beheerder van de Nederlandse mijnen terzake., augustus 1947; 232; 2 stukken
            - Lijst van richtlijnen voor 1948 voor maatregelen ter verhoging van de kolenproduktie., februari 1948; 233; 1 stuk
            - Correspondentie met het Centraal Planbureau betreffende energiebalansen en steenkolenproduktie-verhoging. februari 1948, februari, maart 1951.; 234; 3 stukken
            - Briefwisseling met de N.V. Import- en exportmaatschappij Oranje-Nassau (Ornas) te Den Haag, betreffende produktie-ramingen van steenkool en briketten in 1952., februari - augustus 1952; 235; 3 stukken
            - Stukken betreffende de vaststelling van de basis- en de meerproduktie alsmede de eindafrekening in het kader van het Stimuleringsplan Kolenproduktie., september 1953 - juli 1954; 236; 1 omslag
          - Bruinkoolproduktie apart, 3
            - Overzichten van gegevens over produktie, invoer, be- stellingen en afleveringen van bruinkool(briketten), opgesteld door de adviseur van het Rijkskolenbureau ten behoeve van de bruinkolen- en bruinkoolbrikettendistributie., januari 1941 - september 1944; 237; 1 omslag
            - Stukken betreffende de bruinkooldelving in Zuid-Limburg in het algemeen en in de concessies Carisborg, Anna, Energie, Herman en Graetheide in het bijzonder., januari 1941 - mei 1948; 238; 1 pak
          - Cokes-produktie apart, 4
            - Brief aan het Ministerie over het weer in bedrijf stellen van de Hoogovens te IJmuiden, om de cokes-, gas-, staal- en cementproduktie weer op gang te brengen. Met bijlage., juni 1945; 239; 2 stukken
            - Ingekomen brief van de Staatsmijnen, waarin een opgave gedaan wordt van de geschatte produktie van cokes en het cokesverbruik in het jaar 1949. Afschrift. Met bijlage., november 1948; 240; 2 stukken
            - Brief aan het Ministerie, houdende een staat van gegevens ten behoeve van de E.C.A. Mission to the Netherlands, betreffende de cokesproduktie in Nederland. In het Engels en het Nederlands., december 1949; 241; 1 stuk
          - Vervaardiging en verhandeling van steenkool- en bruinkoolbriketten apart, 5
            - Stukken inzake de fabricage en de verhandeling van briketten uit vaste brandstoffen., november 1940 - juli 1949; 242; 1 omslag
          - Bijprodukten, 6
            - Uittreksel uit een artikel in "Economische Voorlichting" van 10 juli 1942 over de produktie van bijprodukten van steenkolen., c. 1942; 243; 1 stuk
          - Brekerij van kolen (en cokes), 7
            - Stukken betreffende het breken van kolen en grove cokes., april 1941 - november 1948; 244; 1 omslag
        - Aankoop en verkoop van kolendoor het Rijkskolenbureau ineigen land, d
          Zie voor deze taakuitvoering vooral het archief van het Centraal Verrekenkantoor voor Brand- stoffen.
          - Stukken betreffende de beëindiging van de facturering van leveringen van Limburgse kolen door het Centraal Verrekenkantoor voor Brandstoffen., 1949; 245; 2 stukken
          - Ingekomen richtlijnen voor het factureren van kolen en het berekenen van onkosten door de Oranje-Nassaumijnen., maart 1945; 246; 1 stuk
        - Import en export, e
          Zie voor import na 1945 vooral ook het archief van het Centraal Verrekenkantoor voor Brand stoffen.
          Zie ook Résumé's Kolenpositie inv.nr. 202.
          Zie ook onder rubriek: c Produktie.
          Zie ook inv.nr. 272.
          - Stukken betreffende de rechtszaak tussen de Staat (het Rijkskolenbureau) en de Steenkolen Handelsvereniging over de afrekening van uit de Verenigde Staten geïmporteerde kolen., c. maart 1950 - mei 1954; 247; 1 omslag
          - Staten en overzichten van prognoses, programma's en realisaties van import en export gedurende de periode 1913 - 1953., april 1941 - december 1953; 248-249; 2 pakken
            - april 1941 - augustus 1944, 248
            - mei 1945 - december 1953, 249
          - Correspondentie inzake import- en export-aangelegenheden., juni 1941, juli 1945 - september 1954; 250; 1 omslag
            1. Hierin bevinden zich enkele brieven, bewaard als voorbeeld van administratieve procedures m.b.t. in- en export.
            2. Enkele stukken hierin behoren tot het archief van de afdeling Kolen van het Ministerie en tot het archief van J.G.Ph. Looman als vertegenwoordiger van de Nederlandse regering bij de European Coal Organization.
          - Interne nota betreffende de invoer van Belgische kolen in Zeeuws-Vlaanderen., augustus 1941; 251; 1 omslag
          - Interne en externe circulaires, besluiten, richtlijnen etc. betreffende import- en export-aangelegenheden., februari 1942 - maart 1954; 252; 1 omslag
          - Lijst van steenkoolsoorten die in het Ruhrgebied door de verschillende mijnen geproduceerd werden., c. 1945; 253; 1 katern
          - Stukken betreffende de afwikkeling van despatch-, demurrage- en andere geschillen met importeurs in het kader van de import van Amerikaanse kolen in SIAK verband., mei 1946 - januari 1954; 254; 1 omslag
            SIAK = Stichting Import Amerikaanse Kolen.
          - Lijst van analyses van door importeurs uit Franstalige gebieden geïmporteerde steenkolen., c. 1946; 255; 1 stuk
          - Stukken betreffende de kolenvoorziening in het kader van het Marshall-plan., juli 1947 - januari 1949; 256; 1 omslag
            Door de administratie apart gehouden.
            Zie ook inv.nrs. 248, 249, 250, 252.
          - Stukken betreffende de kwaliteitsonderzoeken en verre- keningen in verband daarmee van Engelse en Amerikaanse kolen, door verschillende importeurs aan het Rijkskolenbureau geleverd., januari 1947 - mei 1949, juni 1951; 257; 1 omslag
            Deze stukken zijn als voorbeeld uit een grote
            serie verzameldossiers bewaard.
          - Samenvattend verslag van de besprekingen met de Neder- landsche Rijnvaart Missie te Wesseling, inzake de im- portproblemen., mei 1948; 258; 1 stuk
          - Stukken betreffende de wijze van betalen van geïmporteerde kolen uit de Amerikaanse en Britse bezettings-zônes in Duitsland., december 1948 - augustus 1949; 259; 1 omslag
          - Stukken betreffende de rechtszaak tussen de Staat (het Rijkskolenbureau) en de Poolse Kolen Import Maatschappij N.V. over de afrekening van geïmporteerde Poolse kolen. (1949), 1950 - januari 1955 (maart 1955, mei 1957), 260; 1 omslag
          - Stukken betreffende subsidie op geïmporteerde kolen uit België en Duitsland., januari - juni 1953; 261; 1 omslag
        - Oorlogsbuit 1944/1945, f
          Zie ook archief Centraal Verrekenkantoor voor Brandstoffen inv.nr. 593.
          - Circulaires van diverse instanties inzake regelingen met betrekking tot oorlogsbuit., september 1945 - augustus 1947; 262; 7 stukken
          - Brief van het Militair Commissariaat voor het Rechtsherstel betreffende de eind-afrekening van de oorlogsbuitbrandstoffen. Met bijlage, houdende specificatie van het bedrag., november 1945; 263; 2 stukken
            Zie ook archief CVK.
          - Voorbeelddossier van het schip "Risico", beladen met kolen gezonken als gevolg van oorlogshandelingen, betreffende verwikkelingen over de vergoeding van overliggelden en de afhandeling van de lading als oorlogsbuit., mei 1946 - november 1948; 264; 1 omslag
        - Vordering, g
          - Verkoopregisters van inbeslaggenomen brandstoffen., oktober 1942 - oktober 1943; 265; 2 katernen
          - Voorbeelddossiers van de verkoop van inbeslaggenomen brandstoffen., 1942-1944; 266; 1 omslag
          - Brief aan het Centraal Bureau Vergoeding Militaire Vorderingen, waarin meegedeeld wordt, dat de netto-opbrengst van de indertijd te Nijmegen aanwezige en aan de handel toegewezen dumpkolen overgemaakt zal worden aan het Ministerie van Financiën. Doorslag., april 1947; 267; 1 stuk
        - Inschrijving van (groot)hand elaren en importeursen groot -industrieën, h
          - Brief aan de Steenkolen Handelsvereniging, waarin de inschrijving als importeur en de daaraan verbonden verplichtingen meegedeeld worden. Afschrift van de minuut., september 1939; 268; 1 stuk
          - Lijsten van bij het Rijkskolenbureau ingeschreven grootindustrieën, bijgewerkt tot december 1946., c. 1942 - c. 1946; 269; 1 omslag
          - Stukken betreffende de enquête (nopens het distributieheffingsbesluit van 1944), ter vaststelling van het aantal, de aard en de codenummers van de ingeschrevenen bij het Rijkskolenbureau., 270; 1 omslag
          - Brief aan het Ministerie, waarin uiteengezet wordt waarom het verzoek van een kolenhandelaar om als groothandelaar erkend te worden afgewezen is. Minuut., februari 1948; 271; 1 stuk
        - Verlening van vergunningen, i
          - Voorbeelddossier van een aanvrage om vergunningen voor invoer van steenkolen uit België., juli 1944; 272; 5 stukken
        - Heffing van consentgelden, j
          - Lijst van instanties die wel of niet egalisatieheffing en/of consentgelden moeten betalen., april 1942; 273; 1 stuk
          - Rapporten van de afdeling Controle en de accountant van het Rijkskolenbureau inzake afdracht van consentgelden door diverse producenten van en handelaren in steenkool in ruime zin., maart 1949 - juni 1950; 274; 8 stukken
        - Egalisatie van prijzen en kosten ;verrekening, k
          Zie vooral het archief van het Centraal Verrekenkantoor voor Brandstoffen (CVK).
          Zie ook inv.nrs. 257, 388.
          - Correspondentie met de Rijksaccountantsdienst en het Ministerie van Financiën over een in opdracht van het Centraal Verrekenkantoor voor Brandstoffen uitgevoerd accountantsonderzoek over de door de Steenkolen Handelsvereniging in het kader van de verrekening aan het CVK opgegeven inkoopsprijzen van brandstoffen., februari - augustus 1941; 275; 3 stukken
          - Accountantsrapport van Drs.J.M. Nijssen over de controle van de cijfers die de mijnen aan het CVK gezonden haddeni.v.m. de berekening van de verrekening na de prijsverhoging in februari 1941., oktober 1942; 276; 1 stuk
        - Verbruik,behoefte,verdelingen levering, l
          Zie ook de rubriek c. Produktie.
          - Algemeen, 1
            - Stukken betreffende het afleveren van kolen in de juiste maten, hoeveelheden en kwaliteit en de controle daarop., c. juni 1941 - september 1950; 277; 1 omslag
            - Rapporten van de Accountantsdienst van het Ministerie van Economische Zaken over de controle van de contingentenadministratie van het Rijkskolenbureau, over de periode maart 1949 - maart 1954., april 1949 - augustus 1954; 278; 1 omslag
          - Naar verbruikersgroep, 2
            - Meer dan één verbruikersgroep, a.
              - Staten van de (geplande) verdeling en levering en het (geschatte) verbruik van kolen in de periode 1939 - 1953., c. 1940 - augustus 1953.; 279; 1 pak
                Bevat ook enige gegevens over jaarverbruik van turf, uitgedrukt in kolentonnen over de jaren 1942 en 1943.
              - Schematisch overzicht van groepen steenkoolverbruikers in Nederland., c. 1940.; 280; 1 stuk
              - Interne notaatjes over klachten over ongelijke behandeling bij toewijzingen., maart 1941; 281; 3 stukken